【裁判字號】    99,訴緝,27
【裁判日期】    990430
【裁判案由】    偽造文書等
【裁判全文】
臺灣彰化地方法院刑事判決              99年度訴緝字第27號
公  訴  人  臺灣彰化地方法院檢察署檢察官
被      告  乙○○
上列被告等因竊盜案件，經檢察官提起公訴（98年度偵字第1674
號），本院合議庭裁定由受命法官獨任進行簡式審判程序，茲判
決如下：
    主  文
乙○○犯如附表所示之罪，各處如附表主文欄所示之刑（含主刑
及從刑）。應執行有期徒刑壹年捌月，未扣案之鑰匙壹把，沒收
之。
    事  實
一、乙○○因缺錢花用，在陳孝義（另行審結）提議之下，乃與
    鄭鏡壟、吳振宇（2 人分別經本院98年度訴字第1907號判決
    判處應執行有期徒刑1 年11月、1 年8 月確定）共同基於意
    圖為自己不法所有之犯意聯絡，結夥分別為下列竊盜犯行：
（一）由陳孝義於97年6 月2 日凌晨3 時許駕駛車牌號碼JC-965
      9 號自小客車，搭載乙○○、鄭鏡壟、吳振宇3 人，沿路
      尋找行竊目標，於同日凌晨5 時許（在凌晨5 時10分許之
      前），行經彰化縣和美鎮○○里○○○街40號附近，其等
      見丙○○停放在該處之車牌號碼NC -0492號自小貨車無人
      看管，乃由陳孝義、乙○○留在車上負責把風，並推由鄭
      鏡壟、吳振宇以陳孝義所有之鑰匙1 支（未扣案）啟動電
      門之方式，下手竊取丙○○該自小貨車得逞。
（二）乙○○、陳孝義、鄭鏡壟、吳振宇4 人於竊得丙○○之上
      開自小貨車後，由吳振宇駕駛丙○○該車搭載鄭鏡壟，陳
      孝義仍駕駛原先駕駛之車輛搭載乙○○一起離開現場，過
      約2 、3 分鐘之後，其4 人行經彰化縣和美鎮○○里○○○街67之1 號「糖聖宮」旁之工地時，復另行起意結夥竊
      取該工地內之物，乃由陳孝義留在車上負責把風，推由乙○○、鄭鏡壟、吳振宇3 人至該工地內徒手竊取甲○○放
      置在該處之鷹架及鐵條共約360 公斤以搬運上車，得手後
      ，其4 人旋離開現場，並將竊取得之上開鷹架及鐵條載往
      不知情之戴振堂所經營之富帝通資源回收場( 設於彰化縣
      彰化市○○路○ 段77號) ，由陳孝義出面變賣，鄭鏡壟、
      吳振宇、乙○○則在回收場外等候，陳孝義變賣計得款新
      臺幣（下同）6300元供花用殆盡。
（三）乙○○、陳孝義、鄭鏡壟、吳振宇4 人見有利可圖，又另
      行起意結夥行竊，由陳孝義於97年6 月12日凌晨3 、4 時
      許，駕駛車牌號碼JC-9659 號自小客車，搭載乙○○、鄭
      鏡壟、吳振宇3 人，沿路尋找行竊目標，於同日凌晨5時
      許，行經彰化縣和美鎮○○路66號附近，見林幸慧停放在
      該處之車牌號碼A7-3033 號自小貨車連同渠車上放置的路
      面切割機1 台無人看管，乃由陳孝義、乙○○留在車上負
      責把風，並推由鄭鏡壟、吳振宇以陳孝義所有之同上鑰匙
      1 支啟動電門之方式，下手竊取林幸慧該自小貨車（連同
      車上之路面切割機1 台）得逞。
（四）乙○○、陳孝義、鄭鏡壟、吳振宇4 人於竊得林幸慧之上
      開自小貨車後，由吳振宇駕駛林幸慧該車搭載鄭鏡壟，陳
      孝義仍駕駛原先駕駛之車輛搭載乙○○一起離開現場，過
      約15分鐘之後，其4 人行經彰化縣和美鎮○○路82號旁之
      工地，復另行起意結夥行竊該工地內之物，乃由陳孝義留
      在車上負責把風，推由乙○○、鄭鏡壟、吳振宇3 人至該
      工地內徒手竊取丁○○所有放置在該處之鷹架及鐵條共約
      1300公斤以搬運上車，得手後，其4 人旋離開現場，並將
      竊取得之上開鷹架及鐵條載運至彰化縣彰化市某處藏放。
（五）乙○○、陳孝義、鄭鏡壟、吳振宇藏放上開竊得之鷹架及
      鐵條後，4 人復另行起意結夥行竊，於同日上午某時許，
      分乘如上開一、（四）所述2 車輛，再度前往彰化縣和美
      鎮○○○街67之1 號「糖聖宮」旁之工地，由陳孝義留在
      車上負責把風，推由乙○○、鄭鏡壟、吳振宇3 人至該工
      地內徒手竊取甲○○放置在該處之鷹架及鐵條共約700 公
      斤以搬運上車，得手後，其4 人旋離開現場，並於同日某
      時，將竊取得之上開鷹架及鐵條載往不知情之戴振堂所經
      營之上述富帝通資源回收場，由陳孝義出面變賣，乙○○
      、鄭鏡壟、吳振宇則在回收場外等候，陳孝義變賣計得款
      2057 0元供其等花用殆盡，其等隨後並將林幸慧上開自小
      貨車停放在彰化縣彰化市○○路○ 段路橋下。另陳孝義再
      於98年6 月13日某時，將上開一、（四）所述竊得而藏放
      於彰化縣彰化市某處之鷹架及鐵條，連同原先放置於林幸
      慧車上之路面切割機1 台，一起載往不知情之戴振堂所經
      營之上述富帝通資源回收場變賣，計得款10307 元供花用
      殆盡。嗣經丙○○、林幸慧發現上開車輛遭竊報警，經警
      調閱現場路口監視器循線調閱富帝通資源回收場監視器，
      並經戴振堂同意搜索富帝通資源回收場，扣得該回收場之
      收購廢鐵單據、97年6 月2 日、同年月12日、同年月13
      日之進出貨單計3 張及林幸慧遭竊之路面切割機1 台，進
      而查悉上情。
二、案經彰化縣警察局和美分局報告臺灣彰化地方法院檢察署檢
    察官偵查起訴。
      理   由
一、按除被告所犯為死刑、無期徒刑、最輕本刑為3 年以上有期
    徒刑之罪或高等法院管轄第1 審案件者外，於刑事訴訟法第
    273 條第1 項程序進行中，被告先就被訴事實為有罪之陳述
    時，審判長得告知被告簡式審判程序之旨，並聽取當事人、
    代理人、辯護人及輔佐人之意見後，裁定進行簡式審判程序
    ；除簡式審判程序、簡易程序及第376 條第1 款、第2 款所
    列之罪之案件外，第一審應行合議審判，刑事訴訟法第273
    條之1 第1 項、第284 條之1 分別定有明文。本案被告乙○○所犯均係死刑、無期徒刑、最輕本刑為3 年以上有期徒刑
    以外之罪，並均於本院行準備程序時就被訴事實為有罪之陳
    述，經受命法官告知簡式審判程序之旨，並聽取其等與公訴
    人之意見後，本院認無不得或不宜改依簡式審判程序進行之
    處，爰依上揭規定，裁定本案由受命法官獨任進行簡式審判
    程序，合先敘明。
二、上揭犯罪事實，業據被告乙○○於本院準備程序及審理時均
    自白不諱，核與證人即共犯吳振宇、鄭鏡壟於偵訊時證述之
    主要情節大致相符【見偵卷第9 至12頁、第28至30頁】，復
    核與證人即被害人丙○○、林幸慧分別於警詢證述渠等上揭
    車輛（林幸慧尚連同路面切割器1 台）遭竊【丙○○警詢筆
    錄見警卷第30頁；林幸慧警詢筆錄見警卷第31至33頁】，及
    證人即被害人甲○○於警詢、丁○○於警詢及偵訊具結證述
    渠等上揭鐵條、鷹架遭竊之情節相合【甲○○警詢筆錄見警
    卷第36至37頁；丁○○警詢筆錄見警卷第34至35頁、偵訊筆
    錄見偵卷第67至68頁】，又被告乙○○與共犯鄭鏡壟、吳振
    宇、陳孝義上揭時、地結夥共同竊取上揭鐵條、鷹架、路面
    切割器後，持至戴振堂經營之富帝通資源回收場變賣乙情，
    亦經證人戴振堂於警詢及偵訊具結證述屬實【各見警卷第26
    至29頁、偵訊筆錄見偵卷第38至39頁】。此外，並有彰化縣
    警察局車輛協尋電腦輸入單2 張【見警卷第43至44頁】、贓
    物認領保管單1 張【見警卷第45頁】、戴振堂簽署之自願受
    搜索同意書1 張、在富帝通資源回收場查得之富帝通資源回
    收場97年6 月2 日、同年月12日、同年月13日進出貨單3 張
    【各見警卷第38、42頁】、富帝通資源回收場照片及該回收
    場收購廢鐵單據翻拍照片計4 張【見警卷第47至48頁】、被
    害人林幸慧上揭車輛遭竊後，為警尋獲停放之地點照片2 張
    【見警卷第46頁】、監視器畫面翻拍照片共計37張【見警卷
    第49頁、第53至76頁】、案發現場照片共計12張【見警卷第
    77 至82 頁】在卷可資佐證，堪認被告上述自白核與事實相
    符，堪予採信，事證明確，均應依論科。
三、按刑法上所謂結夥3 人以上係指有共同犯罪之故意，結為一
    夥而言。把風行為，在排除犯罪障礙，助成犯罪之實現，在
    合同意思範圍內分擔犯罪行為之一部，故亦係共同正犯而應
    計入結夥之內（最高法院72年臺上字第3201號裁判要旨參照
    ）。是核被告所為事實欄一、（一）至（五）即如附表所示
    5 次竊盜犯行，均係犯刑法第321 條第1 項第4 款之結夥竊
    盜罪。被告與共犯鄭鏡壟、吳振宇、陳孝義就上開附表所示
    5 次結夥竊盜犯行，互有犯意聯絡及行為分擔，應論以共同
    正犯。又被告所犯上開5 次結夥竊盜犯行，犯意各別，行為
    互異，應分論併罰。
四、爰審酌被告乙○○年輕力壯，不思循自食其力賺取所需，竟
    與陳孝義、鄭鏡壟、吳振宇共犯本案結夥竊盜罪，危害社會
    治安並生損害於被害人等之財產權，行為殊值非難，惟手段
    尚屬平和，犯罪所得尚非甚鉅，暨被告於本院準備程序及審
    理時均完全坦承犯行，尚知悔悟之犯罪後態度，及考量其犯
    罪動機、目的、手段、生活狀況、智識程度，並未與被害人
    等和解等一切情狀，分別量處如主文所示之刑，並定其應執
    行之刑，以示懲儆。另按沒收為從刑之一種，應隨主刑宣告
    。又共同正犯因相互間利用他方之行為，以遂行其犯意之實
    現，本於責任共同之原則，共同正犯應對所參與犯罪之全部
    事實負責，有關從刑之沒收部分，雖他共同正犯所得之物，
    亦應於其本身所處主刑之後，併為沒收之諭知（最高法院92
    年度台上字第7050號判決參照）。查，被告與陳孝義、鄭鏡
    壟、吳振宇共同用以犯本件事實欄一、（一）（三）所述竊
    案（即附表編號1 、3 號）所用之鑰匙1 支，係屬共犯陳孝
    義所有，此據被告供述明確，雖未扣案，然無證據證明業已
    滅失，爰依上開說明及刑法第38條第1 項第2 款之規定，於
    被告所犯事實欄一、（一）（三）竊案（即附表編號1 、3
    號）之主文項下，諭知沒收。
據上論斷，應依刑事訴訟法第273條之1第1項、第299條第1項前
段，刑法第28條、第321條第1項第4款、第47條第1項、第51條第
5款、第38條第1項第2款，判決如主文。
中    華    民    國    99    年    4     月    30    日
                  刑事第二庭          法  官  吳芙如
以上正本證明與原本無異。
如不服本判決應於收受判決後10日內向本院提出上訴書狀，並應
敘述具體理由；其未敘述上訴理由者，應於上訴期間屆滿後20日
內向本院補提理由書狀( 均須按他造當事人之人數附繕本) 「切
勿逕送上級法院」。
告訴人或被害人對於判決如有不服具備理由請求檢察官上訴者，
其上訴期間之計算係以檢察官收受判決正本之日期為準。
中    華    民    國    99    年    4     月    30    日
                                      書記官  林明俊
附錄本案論罪科刑法條全文：
中華民國刑法第321條
（加重竊盜罪）
犯竊盜罪而有左列情形之一者，處 6 月以上、 5 年以下有期徒
刑：
一、於夜間侵入住宅或有人居住之建築物、船艦或隱匿其內而犯
    之者。
二、毀越門扇、牆垣或其他安全設備而犯之者。
三、攜帶兇器而犯之者。
四、結夥三人以上而犯之者。
五、乘火災、水災或其他災害之際而犯之者。
六、在車站或埠頭而犯之者。
前項之未遂犯罰之。
附表：
┌──┬──────────┬──────────┐
│編號│     事 實          │    主文欄          │
├──┼──────────┼──────────┤
│1   │事實欄一（一）      │乙○○犯結夥竊盜罪，│
│    │                    │處有期徒刑捌月，未扣│
│    │                    │案之鑰匙壹把，沒收之│
│    │                    │。                  │
├──┼──────────┼──────────┤
│2   │事實欄一（二）      │乙○○犯結夥竊盜罪，│
│    │                    │處有期徒刑柒月。    │
├──┼──────────┼──────────┤
│3   │事實欄一（三）      │乙○○犯結夥竊盜罪，│
│    │                    │處有期徒刑捌月，未扣│
│    │                    │案之鑰匙壹把，沒收之│
│    │                    │。                  │
├──┼──────────┼──────────┤
│4   │事實欄一（四）      │乙○○犯結夥竊盜罪，│
│    │                    │處有期徒刑柒月。    │
├──┼──────────┼──────────┤
│5   │事實欄一（五）      │乙○○犯結夥竊盜罪，│
│    │                    │處有期徒刑柒月。    │
└──┴──────────┴──────────┘

司法院資訊處製作；財團法人民間司法改革基金會備份。
